臺灣臺中地方法院刑事判決
111年度交訴字第334號
公  訴  人  臺灣臺中地方檢察署檢察官
被      告  沈志聖



上列被告因過失致死案件，經檢察官提起公訴（111年度偵字第2
3086號），嗣被告於準備程序中就被訴事實為有罪之陳述，經本
院合議庭裁定由受命法官獨任進行簡式審判程序，判決如下：
    主    文
沈志聖犯過失致人於死罪，處有期徒刑捌月。
    犯罪事實
一、沈志聖於民國111年4月21日7時45分許，駕駛車牌號碼000-0
    000號租賃小客車，沿臺中市龍井區中山中路2段361巷由南
    往北方向行駛，嗣於同日7時50分許，行經龍井區中山中路2
    段361巷與中山一路2段之交岔路口時，本應注意在未劃設車
    道線、行車分向線或分向限制線之道路，時速不得超過30公
    里，暨行至無號誌之交岔路口，支線道車應暫停讓幹線道車
    先行，而依當時情形，天候為晴、日間自然光線、視距良好
    、該處為乾燥、無缺陷、無障礙物之柏油路面，沈志聖之意
    識清楚，所駕車輛機件正常等情形，並無不能注意之情事，
    竟疏未注意及此，超速行駛至前開交岔路口後未讓幹線道車
    先行，適有許廷義騎乘車牌號碼000-000號普通重型機車，
    沿臺中市龍井區中山一路2段由東往西方向行駛至前開交岔
    路口時，亦因疏未減速慢行，而與沈志聖駕駛之租賃小客車
    發生碰撞，致許廷義當場摔進路旁大排水溝中，受有頭部外
    傷、顱骨骨折、顱腦損傷出血等傷害，經送往光田綜合醫院
    沙鹿院區急救，仍於同年4月21日22時1分許，因中樞神經休
    克而不治死亡。沈志聖於肇事後，主動聯繫警方及救護車處
    理，於有偵查權限之公務員發覺前，主動向據報前往傷者就
    醫之醫院處理之員警表明其為肇事者，自首而接受裁判。
二、案經許廷義之母許王美湘委由陳忠鎣律師告訴由臺灣臺中地
    方檢察署檢察官偵查起訴。　　　
    理  由
一、本案被告沈志聖所犯非死刑、無期徒刑或最輕本刑有期徒刑
    3年以上之罪，亦非高等法院管轄第一審之案件，且於本院
    準備程序時，被告先就被訴事實為有罪之陳述，經告知被告
    簡式審判程序之旨，並聽取檢察官、被告之意見後，本院合
    議庭裁定由受命法官獨任進行簡式審判程序，故依刑事訴訟
    法第273條之2規定，本案不適用同法第159條第1項有關排除
    傳聞證據之證據能力規定，合先敘明。
二、上開犯罪事實，業經被告警詢、偵訊、本院準備程序及審理
    時坦承不諱，且有證人即被害人許廷義之母許王美湘於警詢
    、偵訊、本院準備程序時之證述在卷可參（見相卷第23至28
    、101至107頁，偵卷第21至23頁，本院卷第32、67頁），並
    有臺中市政府警察局烏日分局處理相驗案件初步調查報告暨
    相驗書、高額壽險資訊連結作業查詢結果瀏覽（見相卷第3
    、11至21、頁）、光田綜合醫院診斷證明書、行政相驗及法
    醫參考病歷摘要(見相卷第41、43至44頁)、道路交通事故現
    場圖、道路交通事故調查報告表（一）、（二）、被告之酒
    精測定值、光田綜合醫院沙鹿院區（檢驗科藥物濃度檢查報
    告單)、臺中市政府警察局道路交通事故照片黏貼紀錄表(含
    道路全景、車損、機車倒地等照片)、臺中市政府警察局交
    通事故補充資料表、車籍資料查詢監理電子閘門（含車籍資
    料及身分證號)臺中市政府警察局A1A2類交通事故攝影蒐證
    檢視表、事故影像截圖（見相卷第45至49、53至79、85至91
    、111至116頁）、臺灣臺中地方檢察署相驗筆錄、相驗屍體
    證明書、相驗報告書、相驗照片（見相卷第99、109、119至
    147、153頁）、臺中市車輛行車事故鑑定委員會111 年8 月
    2 日中市車鑑字第1110005397號函及後附中市車鑑0000000 
    案鑑定意見書（見偵卷第13至16頁）等在卷可參，足認被告
    上開自白與事實相符，應堪採信。
三、核被告所為，係犯刑法第276條之過失致死罪。又被告於肇
    事後，主動聯繫警方及救護車處理，於有偵查權限之公務員
    發覺前，主動向據報前往傷者就醫之醫院處理之臺中市政府
    警察局烏日交通分隊龍井小隊警員表明其為肇事者，自首而
    接受裁判，有前揭肇事人自首情形紀錄表在卷可參，核與自
    首之要件相符，審酌本案係過失犯行，較無被告憑恃自首減
    刑以遁飾犯罪惡性之疑慮，爰依刑法第62條前段減輕其刑。
四、爰以行為人之責任為基礎，審酌被告駕駛租賃小客車來往通
    行時，本應注意在未劃設車道線、行車分向線或分向限制線
    之道路，時速不得超過30公里，暨行至無號誌之交岔路口，
    支線道車應暫停讓幹線道車先行，竟疏於遵行上開注意義務
    ，貿然通過上開交岔路口而造成本件車禍事故，致被害人許
    廷義倒地而受傷，經送醫急救後仍不治死亡，不僅侵害被害
    人之生命法益，亦對被害人之家屬在生活、精神等層面產生
    巨大影響，所為實值非難。又被告於本案判決前，自陳其經
    濟能力無法負擔賠償而未能以和解或調解等方式賠償被害人
    之家屬，是本案所生損害猶未經被告於事後為相當填補；復
    考量被告犯後坦承犯行、本案被告駕車之過失態樣為肇事主
    因，兼衡被害人騎乘普通重型機車超速行駛未畫分向標線路
    段至無號誌交岔路口未減速慢行作隨時停車之準備，為肇事
    次因，有臺中市車輛行車事故鑑定委員會鑑定意見書在卷可
    參(見偵卷第16頁)，再考以及被告於本院審理時自陳大學畢
    業之智識程度、未婚、與家人同住、在營造公司上班、與家
    人同住、家庭經濟狀況普通（見本院卷第66頁）等一切情狀
    ，量處如主文所示之刑，以示懲儆。
據上論斷，依刑事訴訟法第273條之1第1項、第299條第1項前段
，刑法第276條、第62條前段，刑法施行法第1條之1第1項，判決
如主文。
本案經檢察官陳旻源提起公訴，檢察官黃元亨到庭執行職務。  
 
中　　華　　民　　國　　111 　年　　11　　月　　30　　日
                  刑事第二庭    法  官  吳孟潔
以上正本證明與原本無異。
如不服本判決應於收受判決後20日內向本院提出上訴書狀，並應
敘述具體理由；其未敘述上訴理由者，應於上訴期間屆滿後20日
內向本院補提理由書（均須按他造當事人之人數附繕本）「切勿
逕送上級法院」。
                                 書記官 林育蘋
中　　華　　民　　國　　111 　年　　12　　月　　1 　　日

附錄本案論罪法條全文：
中華民國刑法第276條
因過失致人於死者，處5年以下有期徒刑、拘役或50萬元以下罰
金。